臺灣新北地方法院刑事裁定
111年度聲字第533號
聲  請  人
即  被  告  蔡博文


            張恆豪


共      同
選任辯護人  胡仁達律師
上列聲請人即被告因違反銀行法等案件（本院110年度金訴字第7
04號），聲請發還扣押物，本院裁定如下：
    主  文
扣案如附表所示之物均發還予如附表所示之人。
    理  由
一、聲請意旨略以：聲請人即被告蔡博文、張恆豪（下稱被告2
    人）所有於偵查中遭扣案如附表所示之物，均非違禁物、亦
    非供犯罪所用之物，非屬依法應沒收之物，爰依刑事訴訟法
    第142條規定，聲請將扣案如附表所示之物發還被告2人。
二、按可為證據或得沒收之物，得扣押之；扣押物若無留存之必
    要者，不待案件終結，應以法院之裁定或檢察官命令發還之
    ，刑事訴訟法第133 條第1 項、第142 條第1 項前段分別定
    有明文。依此，扣押物如非得沒收之物，又無第三人主張權
    利者，原則上受理訴訟繫屬之法院即應依聲請裁定發還，然
    倘仍有留存為證據或其他必要情形，仍得繼續扣押之。而此
    扣押必要性有無問題，乃審理法院依案件調查結果審酌，屬
    法院裁量之權限。
三、經查，被告2人因違反銀行法等案件，經警持搜索票，分別
    於民國110年9月6日、10日，在新北市○○區○○路0段000巷0弄
    0號、新北市○○區○○街000巷00弄0號2樓執行搜索，並分別扣
    得如附表所示之物，有新北市政府警察局刑事警察大隊搜索
    扣押筆錄暨扣押物品目錄表2紙（見110年度偵字第35540號
    卷第27頁至第31頁、110年度偵字第35542號卷第27頁至第31
    頁）在卷可查，嗣本案經臺灣新北地方檢察署檢察官提起公
    訴後，由本院以110年度金訴字第704號案件審理後，於111
    年7月5日言詞辯論終結，並訂於同年10月4日宣判，則本院
    審酌依卷內事證並無證據證明扣案如附表所示之物，係被告
    2人用以為本件犯行所用之物，亦非違禁物，且未經檢察官
    提出做為認定本案犯罪事實之證據使用，是認上開扣案物應
    無繼續扣押於本院之必要，從而，本件聲請為有理由，應予
    准許。　　
四、依刑事訴訟法第142條第1項前段、第220條，裁定如主文。
中　　華　　民　　國　　111 　年　　10　　月　　 4　　日
                  刑事第十二庭  審判長法　官  陳正偉
　　　　　　　　　
　　　　　　　　　                    法　官  陳志峯
　　　　　　　　　　　　　　　　　　　
　　　　　　　　　　　　　　　　　　　法　官  鄭淳予
上列正本證明與原本無異。
如不服本裁定，應於裁定送達後五日內敘明抗告理由，向本院提
出抗告狀。
                                      書記官  汪承翰
中　　華　　民　　國　　111 　年　　10 　　月　　4　　日
附表
編號 受扣押人 扣案物 1 張恆豪 張恆豪所有合作金庫帳號0000000000000號帳戶存摺1本、iPhone11手機1支、iPhone8 plus手機1支 2 蔡博文 iphone12手機1支